【裁判字號】    96,聲判,56
【裁判日期】    970220
【裁判案由】    聲請交付審判
【裁判全文】
臺灣高雄地方法院刑事裁定              96年度聲判字第56號
聲  請  人  甲○○
代  理  人  黃清江律師
            蔡明哲律師
被      告  乙○○
            丙○○
                      樓之1
上列聲請人因告訴被告等偽造文書等案件，不服台灣高等法院高
雄分院檢察署檢察長駁回再議之處分（96年度上聲議字第647 號
），聲請交付審判，本院裁定如下：
    主  文
聲請駁回。
    理  由
一、本件聲請意旨引用如附件聲請狀所載。
二、按聲請人不服上級法院檢察署檢察長或檢察總長認再議為無
    理由而駁回之處分者，得於接受處分書後10日內委任律師提
    出理由狀，向該管第一審法院聲請交付審判；法院認為交付
    審判之聲請不合法或無理由者，應駁回之，刑事訴訟法第25
    8 條之1 及第258 條之3 第2 項前段分別定有明文。查本件
    聲請人即告訴人甲○○以被告丙○○、乙○○涉犯業務過失
    傷害、傷害及偽造文書等罪嫌，提出告訴，案經臺灣高雄地
    方法院檢察署檢察官偵查後，分別於民國95年7 月26日以94
    年度偵字第12280 號、於同年11月25日以95年度偵字第2258
    2 號為不起訴處分，聲請人不服聲請再議，經臺灣高等法院
    高雄分院檢察署檢察長認再議有理由，而先後發回續查，再
    由臺灣高雄地方法院檢察署檢察官以95年度偵續字第337 號
    、96年度偵字第2208號、96年度偵續字第59號為不起訴處分
    ，聲請人仍不服而聲請再議，再經臺灣高等法院高雄分院檢
    察署檢察長認再議為無理由，而於96年6 月28日以96年度上
    聲議字第647 號處分書駁回其再議。前開臺灣高等法院高雄
    分院檢察署以96年度上聲議字第647 號處分書並於96年7 月
    3 日送達聲請人收受，聲請人於同年7 月13日委任律師具狀
    向本院聲請交付審判，未逾前揭法定不變期間，先予敘明。
三、次按刑事訴訟法第258 條之1 規定聲請人得向法院聲請交付
    審判，係對於檢察官不起訴或緩起訴裁量權制衡之一種外部
    監督機制，此時，法院僅在就檢察官所為不起訴或緩起訴之
    處分是否正確加以審查，以防止檢察機關濫權，依此立法精
    神，法院就聲請交付審判案件之審查，所謂「得為必要之調
    查」（刑事訴訟法第258 條之3 第3 項參照），其調查證據
    之範圍，自應以偵查中曾顯現之證據為限，不可就聲請人新
    提出之證據再為調查，亦不可蒐集偵查卷以外之證據，且依
    刑事訴訟法第260 條對於不起訴處分已確定或緩起訴處分期
    滿未經撤銷者得再行起訴之規定，其立法理由說明，本條所
    謂不起訴處分已確定，係包括「聲請法院交付審判復經駁回
    者」之情形在內，則法院就聲請交付審判案件之審查，所謂
    「得為必要之調查」，其調查證據範圍，自更應以偵查中曾
    顯現之證據為限，不得就聲請人新提出之證據再為調查，亦
    不可蒐集偵查卷以外之證據，否則，將與刑事訴訟法第260
    條之再行起訴規定，混淆不清。復按法院於審查交付審判之
    聲請有無理由時，除認為聲請人所指摘不利被告之事證未經
    檢察機關詳為調查或斟酌，或不起訴處分書所載理由違背經
    驗法則、論理法則或其他證據法則，否則，不宜率予交付審
    判，法院辦理刑事訴訟案件應行注意事項第118 項可資參酌
    。
四、經查，聲請人向臺灣高雄地方法院檢察署檢察官（下稱原檢
    察官）提起告訴意旨略以：被告乙○○為高雄醫學大學附設
    中和紀念醫院之護士，被告丙○○為該醫院耳鼻喉科醫師，
    均為從事業務之人，告訴人甲○○之子孫蓀喬因口腔潰瘍，
    於民國92年11月14日，由告訴人帶往上開醫院向被告丙○○
    求診，告訴人於候診時見被告丙○○為排序在前之病患施行
    治療後未清洗手部，即提醒被告丙○○需加以清洗以防傳染
    之虞；詎被告丙○○生心不滿，竟基於傷害他人身體之故意
    ，於視診被害人孫蓀喬後，明知藥物Kenacomb Cream（即康
    納可乳膏）係外用藥膏，不可口服，竟開立上開處方予孫蓀
    喬攜回塗抹在口腔內潰瘍處，被害人於塗抹該藥膏後立感口
    腔不適，吞嚥困難，臉龐腫脹，並有嘔吐、精神狀況不佳等
    情形，嗣於同年11月21日，告訴人再次求診於被告丙○○，
    並向被告丙○○告知被害人上開症狀，且依當時情形，並無
    不能注意之能事，被告丙○○竟疏於注意被害人已有藥物不
    適之情形，向告訴人表示上開藥膏即便內服亦無疑慮，並開
    立藥物Oralog（即口潰舒口內膏）予告訴人攜回，惟被害人
    口腔潰瘍仍未見好轉，復被告丙○○為脫卸錯開處方之醫療
    過失，竟基於偽造文書之犯意，在被害人92年11月14日病歷
    表上，重新添加Kenaloge Orabase處方，迨告訴人就被害人
    口腔潰瘍問題與上開醫院協調，經檢視被告丙○○所提出之
    病歷表，始悉上情，因認丙○○涉犯刑法之偽造文書罪嫌及
    業務過失傷害罪嫌。嗣經本署檢察官傳喚被告丙○○到庭訊
    問，被告丙○○供稱渠原開立藥物Kenalog Orabase ，惟因
    被告乙○○於鍵入鍵盤時鍵為Kenacomb Cream，致造成告訴
    人錯領藥物。因此，告訴人乃知悉被告乙○○亦涉有本件犯
    行，因而追加告訴，認被告2 人共同涉有上開偽造文書、傷
    害及業務過失傷害等犯嫌云云。然：
（一）本件經聲請人以被告2 人涉犯上開罪嫌為由向臺灣高雄地
      方法院檢察署提出告訴，經該署檢察官以94年度偵字第12
      280 號為不起訴處分後，經聲請人於95年8 月16日聲請再
      議，由臺灣高等法院高雄分院檢察署檢察長認聲請再議非
      無理由，而於95年9 月29日以95年度上聲議字第1159號發
      回臺灣高雄地方法院檢察署檢察官續查，其偵查結果認：
      1 、傷害及業務過失傷害部分：訊據被告2 人均堅決否認
      有何上開犯行，被告乙○○辯稱：伊於案發時、地操作電
      腦時，因兩種藥品英文名稱前4 個字母相同，在螢幕顯示
      上相鄰，因此鍵錯，然而伊在另案曾經以證人身分出庭，
      告訴人甲○○當時已經知悉伊年籍及犯罪事實，結果遲至
      95年間才提出告訴，告訴已經罹於時效，且本件事實經衛
      生署鑑定結果，兩種藥物塗錯並不會造成本件傷害結果；
      被告丙○○則辯稱：渠跟病人有糾紛，也不會用開錯藥的
      方式來報復，所謂灼燒治療係指用棉花棒沾水塗抹於潰瘍
      部位，促使潰瘍部為細胞再生，達到癒合效果，臨床大部
      分有兩種治療方式，一種是灼燒治療，一種是塗類固醇，
      可以同時或個別使用，渠認為本件用藥物燒灼是正確的，
      又被害人孫蓀喬在向渠求診前，口腔就已經有潰瘍現象，
      潰瘍的特性是會持續且反覆發生，且Kenacomb Cream藥物
      內所含抗生素濃度非常低，被害人僅使用2 次應不會有告
      訴人所稱之傷害結果等語。經查：（1） 本件依告訴人所
      稱：被告乙○○所為犯行，係發生時間在92年11月14日；
      惟告訴人於93年4 月15日向本署言詞申告被告丙○○涉有
      上開犯行時，當庭指稱醫院人員敷衍說本件是護士批錯藥
      等語；復於93年10月5 日警詢時稱被告丙○○把責任推給
      護士鍵入錯誤等語；又本署檢察官於93年12月20日傳訊告
      訴人及被告乙○○（本件被告當時係經檢察官以證人身分
      傳喚到庭），被告乙○○當庭供稱自己於案發當時電腦輸
      入錯誤，而告訴人當庭駁斥稱被告乙○○所言是藉口等語
      ；更於同日出具補充告訴理由狀，指稱被告丙○○將責任
      推給被告乙○○，實為不該等語；至94年3 月28日告訴補
      充理由狀又稱被告丙○○應出面說明本件原委，不應由無
      辜護士承擔責任等語；直到94年6 月17日又向本署檢察官
      具狀表示追加被告乙○○，稱被告丙○○指示被告乙○○
      鍵打處方，而被告乙○○已於93年12月20日偵訊中附和坦
      承，因此被告2 人為共同正犯，因此提出告訴等語。綜上
      告訴人所述，互核觀之，告訴人雖然應於93年12月20日即
      知悉被告乙○○可能涉有本件犯行，惟其主觀上顯然認為
      是被告丙○○為求卸免刑責，將責任推給護士即被告乙○○甚明；故告訴人主觀上直至94年6 月間始認為被告乙○○共同涉有本件犯行，為本件特定犯罪之「犯人」，並向
      本署具狀提出告訴。是揆諸前開法律及判例意旨，應認本
      件告訴人對於被告乙○○之告訴未逾法定告訴期間，合先
      敘明。（2） 次查：Kenacomb乳膏成分為每1 公克中含
      Nystatin 100000 units 、Neomycin Sulfate Equiva-
      lent to Neomycin Base 2.5mg 、Gramicidin0.25mg、
      Triamcinolone Acetonide 1.0mg ，並以Perfumed
      Vanishing Cream Base加整為1 公克之製劑，其中Triam-
      cinolone Acetonide是一種強力類固醇治療劑，具有消炎
      、止癢及抗過敏作用，Nystatin專門治療各種念珠菌及其
      他像酵母菌的黴菌感染，Neomycin Sulfate及Gramicidin
      能克制革蘭式陽性及陰性之感染，在臨床使用上雖不常見
      ，但使用Kenacomb之製劑成分塗抹於口腔黏膜上皮，仍有
      可能因為患者本身上皮較薄或黏膜破損潰瘍等狀態而會發
      生短暫性之灼燒、刺痛及癢的感覺，有國立台灣大學醫學
      院附設醫院96年3 月13日校附醫秘字第0960202358號函可
      資參照；因此，被害人因口腔潰瘍，經告訴人於92年11月
      14日上午攜往高雄醫學大學附設中和紀念醫院耳鼻喉科求
      診被告等情，有告訴狀存卷可參，亦為被告丙○○所不否
      認，足認被害人經被告丙○○診治並開立藥物前，已患有
      口腔潰瘍疾病，因此被害人口腔已有潰瘍症狀，再因本件
      塗抹上開Kenacomb乳膏，則被害人口腔潰瘍症狀是否因前
      述燒灼行為而加劇惡化，自非無疑。然而被害人經被告丙○○兩度診治後仍自覺有口腔不適情形，即於92年12月19
      日11時43分，由告訴人帶同至行政院國軍退除官兵輔導委
      員會高雄榮民總醫院（下稱高雄榮總醫院）耳鼻喉科，經
      該科醫師林明毅診治後，在病歷表上記錄：「母親要求照
      相存證，且寫明是藥物造成，解釋目前治療情形：．．若
      病灶持續不消，可掛皮膚科門診是否藥物造成，無法由
      目視判定母親要求作培養，解釋此病灶無分泌物，作細
      菌培養對治療並無助益，若真欲了解，應作切片，母親不
      作。」等情，益證被害人於經被告丙○○診治後不到1 個
      月時間，轉而求診高雄榮總醫院，經該院耳鼻喉科醫生診
      治，未能確定該口腔不適之成因確為藥物所造成，亦未發
      現被害人有何吞嚥困難、臉龐腫脹、嘔吐、精神狀況不佳
      等情形，有該院病歷記錄在卷可稽，與告訴意旨相左，足
      徵被害人縱因被告2 人過失誤給Kenacomb乳膏塗抹於口腔
      患部而產生灼燒結果，然而並無造成告訴意旨所指傷害情
      事，自難僅憑告訴人之片面指訴，遽為不利於被告2 人事
      實之認定。(三)再查：本案經函請行政院衛生署鑑定，經該
      署醫事審議委員會鑑定結果認為：（一）Kenalog Orabase
      與Kenacomb cream雖同為局部用製劑，但其適應症並不相
      同；Kenalog Orabase 多用於口腔黏膜潰瘍；而Kenacomb
      cream 多用於皮膚感染發炎及濕疹等炎症反應之外部使用
      。（二）Kenacomb cream其主要成分包括Corticosteroid
      , Neomycin, Nystatin及Gramicidin。Corticos teroid
      必須經口長期服用，才會產生抑制下視丘－腦下腺－腎上
      腺之迴路。Nystatin常用於口腔白黴菌感染之局部漱口用
      藥，其用量較局部塗抹之口內膏高出許多，應不致於產生
      全身症狀。Neomycin及Gramicidin均為抗生素，通常需要
      使用1 週以上之時間，且經由靜脈注射給藥才可能造成聽
      力喪失，故Kenacomb cream不致於造成傷害。（三）Kena
      -comb cream 之誤服，一般而言，僅會造成口腔局部之刺
      激及難聞之異味。依本案例，病童之病史，其使用Kena-
      comb cream僅1 至2 次，其使用之劑量應不致造成頸部酸
      痛及聽力受損及精神心理方面等之異常，有行政院衛生署
      醫事審議委員會會定書在卷可稽，核與被告丙○○上揭所
      辯情節大致相符，顯見告訴人於領用藥物Kenacomb cream
      予被害人服用，客觀上並未產生告訴意旨所稱之傷害結果
      或造成被害人頸部酸痛及聽力受損、精神心理方面等之異
      常甚明。2 、偽造文書部份：訊據被告2 人均堅決否認有
      何偽造文書犯行，均辯稱：本件並無偽造文書情事，是被
      告乙○○於上揭時、地將被告丙○○之處方Kenalog
      Orabase 錯鍵為Kenacomb Cream等語。經查：本署檢察官
      依職權向高雄醫學大學附設中和紀念醫院調取被害人孫蓀
      喬之病例原本，經比對結果；92年11月14日就診紀錄，該
      電腦列印之處方簽，雖鍵為Kenacomb Cream，而與手寫之
      Kenalog Orabase 不符，惟依照醫院行政流程，醫師處方
      簽經電腦列印後並由被告丙○○在其上蓋章以明責任，是
      被告乙○○擔任護士職務，係受醫師之指示操作電腦，雖
      將醫師處方Kenalog Orabase 錯鍵為Kenacomb Cream，倘
      因而造成損害，所應負責者仍為醫師即被告丙○○，而非
      醫師指臂之護士。再者，本件因被告乙○○操作電腦時，
      將醫師處方簽鍵錯，遭告訴人質疑而到醫院爭執；衡諸常
      情，被告2 人此際若有意掩飾錯誤，自當利用職務上之機
      會，將上開92年11月14日之病歷表上手寫Kenalog Orabase
      部分加以修改，使其與電腦列印部分Kenacomb Cream一致
      ；或者是將電腦列印部分更改與手寫部分相同，並將上開
      病歷表之用藥部分修改與92年11月21日未發生錯誤之病歷
      表內容一致；應無將明顯與手寫用藥不符之電腦列印資料
      黏貼在該病歷表上，自曝不一致之理，此有上開病歷表2
      紙在卷可按；因此，足認被告2 人應無告訴意旨所指偽造
      文書犯行。此外，復查無其他積極證據，足認被告2 人有
      何犯行，應認被告2 人犯罪嫌疑尚有不足，而均予不起訴
      處分。
（二）又經聲請人對原檢察官上開處分不服而提起再議後，台灣
      高等法院高雄分院檢察署亦認原檢察官偵查結果認為被告
      2 人雖共同有操作電腦時錯鍵藥物名稱，導致被害人誤領
      藥物之過失，然而被告2 人此項過失行為，乃與再議及原
      告訴意旨所指被害人發生吞嚥困難、臉龐腫脹、嘔吐、精
      神狀況不佳等傷害間，欠缺相當因果關係；且被告2 人亦
      無偽造文書犯行。此外查無其他證據足認被告有上開聲請
      人指訴之犯行，乃為不起訴處分，經核於法並無不當，是
      本件再議無理由等語，而駁回聲請人之再議聲請。分別有
      台灣高雄地方法院檢察署檢察官95年度偵續字第337 號、
      96年度偵字第2208號、96年度偵續字第59號不起訴處分書
      ，及台灣高等法院高雄分院檢察署96年度上聲議字第647
      號處分書各1 份在卷可憑，並經本院調閱上開卷宗核閱屬
      實。
五、聲請人再以前揭情詞聲請交付審判，核其所指，均業據原檢
    察官偵查及上開檢察署檢察長於再議時已一一指駁，而依上
    揭不起訴處分及駁回再議聲請所載之理由，確已針對聲請人
    所指訴被告2 人所涉犯罪名為何不成立之理由，為法律上之
    判斷。且本院審酌上開檢察官論斷之理由，亦未明顯有違反
    論理法則或經驗法則之情事。本件聲請人復執：
（一）被告丙○○於92年11月14日門診時，確曾以被害人孫蓀喬
      口腔潰瘍為由對被害人進行舌頭灼燒治療，其施用之灼燒
      術為TAA(即TCA)三氯乙酸處置之事實，有行政院衛生署中
      央健保局保險對象門診就醫記錄明細表可稽；而舌頭發炎
       (如認為潰瘍尤甚)不 應採用燒灼治療，退一步言，即令
      燒灼，亦不應該採用「TAA cauterization(即三氯乙酸處
      置)」 ，蓋三氯乙酸，「作用於皮膚上呈強烈的腐蝕性，
      破壞表皮，由於腐蝕性強，專門當外用，主要做為皮膚病
      的局部治療。疣、苔蘚化溼疹、局部性圓板狀紅斑性狼瘡
      、脂漏、老人性皮膚角化症、白斑、褐色斑等」，屬外用
      灼燒術一種，並且有毒等情，亦有蔡靖彥、蔡百榮編著20
      05年常用藥品手冊第999 頁、行政院衛生署編印中華藥典
      1303頁可據。被告丙○○為嚴重不當灼燒後，竟又交付
      Kenacomb乳膏塗此經三氯乙酸燒灼過之舌頭潰瘍處，方致
      被害人遭此難治之不幸云云。惟查，聲請人所舉國立臺灣
      大學醫學院附設醫院96年8 月22日校附醫皮第0960209893
      號函文1 件，並未於原檢察官偵查中所提出，有違前揭聲
      請交付審判之意旨，茲就此一未於偵查中顯現之證據，本
      院自無加以斟酌餘地，合先敘明。又聲請人雖指被告丙○○曾以上述「三氯乙酸」對聲請人之子進行侵入性之燒灼
      治療一節，然聲請人之子孫蓀喬同日之病歷資料固記載「
      TAA cauterization 」等語，惟所謂「TAA 」僅係某英文
      單字之簡寫，是否能逕指係三氯乙酸（Trichloroacetic
      Acid，見聲請人刑事交付審判聲請狀附件二、三所示)，
      已非無疑，此觀聲請人所檢附國立成功大學醫學院附設醫
      院95年9 月1 日成附醫藥字第0950010843號函內容所稱「
      四、我們無法確認三氯乙酸其代號是否為TAA...」等語（
      院卷第148 頁）自明，且依卷附行政院衛生署中央健保局
      保險對象門診就醫記錄明細表於聲請人之孫蓀喬就醫日期
      「92/11/14」欄位，其項目名稱係記載：「51007C（Chem
      ical cauterization -simple）藥物燒灼治療- 『單純』
      」之項目名稱，亦與聲請人所稱被告丙○○係施以「侵入
      性」之燒灼治療有別，是依卷附證據尚無從認定被告丙○○曾對聲請人之子孫蓀喬施以上開「三氯乙酸」之侵入性
      燒灼治療。況且，縱令被告丙○○曾施以聲請人所稱上述
      燒灼治療，並且開立Kenacomb cream之處分箋予聲請人之
      子孫蓀喬塗抹，惟聲請人僅為其子孫蓀喬塗用上開Kenaco
      mb乳膏2 次一情，有聲請人93年4 月15日刑事告訴狀1 份
      在卷可據（發查卷第7-8 頁），並據聲請人於95年3 月28
      日檢察官訊問時陳述明確（偵二卷第13 1頁），而聲請人
      既自承其於接受被告丙○○門診後，尚以舌潰瘍或舌痛等
      病因陸續至高雄市立聯合醫院、高雄榮總醫院等醫院就診
      等情，且有高雄市立聯合醫院93年2 月6 日、同年3 月11
      日診斷證明書、高雄榮總醫院93年5 月7 日、同年10月22
      日診斷證明書等件在卷可參（發查卷第13-14 頁、94年度
      偵字第12280 號卷，下稱「偵二卷」，第26、30頁），則
      以聲請人塗抹上開乳膏僅2 次，用量非大，且其因同一病
      症既續至其他醫療院所就診，而有其他醫療處置介入，徵
      諸事理，其久未復原，實難認係因上述燒灼治療或塗抹上
      開乳膏所造成，尤參諸聲請人之子孫蓀喬患有習慣性口腔
      潰瘍一情，亦有永明診所診斷證明書1 紙在卷可稽（偵二
      卷第31頁），益徵明確。再者，聲請人固一再指述其子因
      塗抹Kenacomb乳膏致聽力受損云云，惟查，依聲請人所提
      出藥理學教科書節影本內容所示，Kenacomb乳膏所含Neom
      ycin成分固可能導致耳毒性，即內耳前庭神經受損、耳鳴
      、眩暈等症狀（偵二卷第105 頁）；Gramicidin則有全身
      性毒性（院卷第54頁），惟上開成分之藥理學說明，固係
      針對各該藥物成分對人體之影響而言，然其臨床上是否確
      會發生上述藥物作用，乃受其劑量、服用時間、給藥方式
      等因素所影響，此觀前揭行政院衛生署醫事審議委員會鑑
      定意見亦認為：「...Neo mycin及Gramicidin為抗生素，
      通常需要使用一週以上之時間，且經由靜脈注射給藥才可
      能造成聽力喪失，故Kenacomb cream不致於造成傷害...
      其使用Kenacomb cream僅一至二次，其使用之劑量應不致
      造成頸部酸痛及聽力受損及精神心理方面等之異常」（偵
      二卷第123 頁），已難認其聽力有受損之可能。並佐以聲
      請人之子自92年12月19日起至93年10月22日至高雄榮總醫
      院接受聽力檢查一情，固有該院94年6 月22日高總管字第
      0940006271號函所附孫蓀喬病歷資料影本1 份在卷可參（
      偵二卷第61-83 頁），惟聲請人之子孫蓀喬自92年12月19
      日起至93年10月22日，至該院耳鼻喉科門診共計10次，主
      訴聽力障礙及耳鳴，其聽力檢查結果，92年12月19日、93
      年4 月30日，均為兩耳正常，93年6 月15日左耳聽障、聽
      力閥值平均為43分貝，93月7 月13日左耳聽障，聽力閥值
      平均為52分貝，93年8 月10日兩耳正常，93年8 月18日聽
      性腦幹內反應檢查正常，對於93年6 月15日、同年7 月13
      日兩次檢查異常，無法判定其成因為何等情，有高雄榮總
      醫院95年5 月2 日高總管字第0950004574號函1 份在卷可
      憑（院卷第125 頁），準此，以聲請人之子於高雄榮總醫
      院之6 次聽力檢查，僅中間兩次曾出現左耳聽力障礙，前
      、後4 次均屬正常，亦即其短暫出現左耳聽障後又回復正
      常，則其是否確有聽力受損之情形，實屬有疑，且該院就
      聲請人之子上述短暫聽力障礙之成因，亦稱無法判斷，是
      益無從認聲請人之子孫蓀喬確有聽力受損之情事，或其聽
      力受損與抹用Kenacomb乳膏有關。
（二）又聲請人復以上開鑑定書中記載被告丙○○係「誤鍵」為
      Kenacomb乳膏等語，認鑑定報告對醫方有所偏袒，且依醫
      師法依醫師法第13條規定，處方箋由醫師為之，既非由護
      士所為，被告乙○○何由誤鍵？況被告丙○○業於本件民
      事訴訟程序中自認有「開出」Kenacomb乳膏，亦有卷附言
      詞辯論筆錄為證，足證被告丙○○確有偽造文書云云。惟
      查，據聲請人所提本院95年度醫字第4 號民事案件95年3
      月7 日言詞辯論筆錄內容以觀，被告丙○○於該案委任之
      訴訟代理人固陳稱「... 被告有開出康納可乳膏... 」等
      語（上聲議卷第28頁），然上開陳述既係被告丙○○之訴
      訟代理人所為，且被告丙○○於斯日庭期並未到庭，則被
      告丙○○是否「自認」其事，即屬有疑。況本件被告丙○○未經確實核對即於電腦列印之錯誤處方箋上蓋章，並由
      聲請人憑此處方箋領取上述Kenacomb乳膏一節，亦為被告
      丙○○所供認不諱（偵二卷第130 頁），是就客觀事實而
      言，被告丙○○確有開出上開藥物之行為無疑，其訴訟代
      理人於民事事件言詞辯論程序中陳稱上揭等語，亦即就客
      觀事實為表述，究不得據此逕謂被告丙○○「自認」其於
      開立處分箋當時即知此情事而仍刻意為之，更無從以此推
      認被告丙○○在給予不當之藥物後，事後為圖卸責而有纂
      改處方箋一事。又前揭行政院衛生署醫事審議委員會鑑定
      書之「案情概要」欄固記載「... 並開予kenalog 藥膏局
      部塗抹，然因電腦處方誤鍵為Kenacomb Cream... 」等語
      ，惟此乃該會根據送鑑機關所提供之資料所為案情之簡要
      記述，該等記載並非鑑定意見之內容，此觀上開鑑定書附
      註欄記載：「『案情概要』係參考所送病歷、卷證等資料
      ，對『案情』所作之描述，是否符合事實，仍請委鑑單位
      依職權調查認定。」等語自明（偵二卷第124 頁），聲請
      人執此質疑鑑定報告之公正性一節，亦無可採。而被告丙○○於92年11月14日開給孫蓀喬的藥是「Kenalog 」，因
      被告乙○○輸入錯誤，故電腦打出來的是「Kenacomb
      cream 」等情，業據證人即共同被告乙○○於偵查中具結
      證述明確（93年度他字第3822號卷第24頁），核與原檢察
      官於偵查中所調取之病患孫蓀喬病歷原本內容相符，且上
      開病歷原本亦查無任何塗改或事後添加記載之痕跡，是上
      開證詞尚可採信，聲請人指稱被告2 人事後共同纂改病歷
      一節，顯屬推測之詞。且觀聲請人向醫院探詢得知該乳膏
      之正確用途後，於92年11月21日再次掛號接受被告丙○○
      門診時之錄音譯文內容：「醫生：啊咿人勒？（指孫蓀喬
      ）高：沒來，啊我要請教醫生，你上次那個藥，啊擦了就
      吐吶？醫生：吐喔？！那... 擦潰瘍的啊！高：擦潰瘍的
      ？醫生：對啊！但是他吃嗎？高：舌頭裡面當然會吃到啊
      ？醫生：不是啦，我是說他有吞下去嗎？高：糢糊... 醫
      生：無啦！（沒有啦）啊你不要抹太多！... 高：啊他會
      吐ㄟ。醫生：吐喔！啊你說馬上吐喔？高：對啊，那個藥
      不是外用的嗎？醫生：哇，那哪是啊？那是口腔用的啊！
      高：那是口腔用的嗎？醫生：口腔用的呀！... 高：那是
      口腔用的還是外用的？醫生：那也可以用在口腔上面啦！
      高：口腔裡面沒問題是不是？醫生：嗯...... 那 我開另
      外一罐給你... 」等語（院卷第40-41 頁），顯見被告丙○○經聲請人向其提出質疑後，乃檢視其前次門診之處分
      箋始發現有誤，並另開立合適之藥物予聲請人一情，恰與
      被告所供稱伊在92年11月14日門診時，未發現被告乙○○
      在電腦鍵入之處方箋與其在病歷上所批示內容不符，而讓
      聲請人領取Kenacomb乳膏為其子塗用等情相符，否則被告
      丙○○若為聲請人所稱其係挾怨報復而刻意開立非口腔使
      用之Kenacomb乳膏予孫蓀喬塗用，或係醫藥專業知識不足
      而誤以為該乳膏可塗用於口腔，則其又何以另開立口腔用
      之藥物予聲請人？益徵聲請人所指情節純屬臆測之詞，不
      足採信，而被告2人所辯，尚非無據。
（三）綜上，本件被告丙○○、乙○○所辯堪可採信，依刑事訴
      訟法上「罪證有疑，利於被告」之原則，自無從遽認被告
      2 人有聲請人所指之犯行。此外，前開不起訴處分書及駁
      回再議處分書皆已詳細論列說明，而檢察官為不起訴處分
      之理由，亦無何違背經驗法則、論理法則或其他證據法則
      之情事，本院認本件並無聲請人所指得據以交付審判之事
      由存在，因此，本件交付審判之聲請為無理由，應予駁回
      。
六、依刑事訴訟法第258條之3 第2 項前段，裁定如主文。
中    華    民    國    97    年    2    月    20     日
                  刑事第十四庭   審判長法  官  陳玉聰
                                       法  官  吳志豪
                                       法  官  蔣志宗
以上正本證明與原本無異。
不得抗告。
中    華    民    國    97    年    2     月    20    日
                                       書記官  吳智媚


司法院資訊處製作；財團法人民間司法改革基金會備份。
